最　高　行　政　法　院　裁　定
　　　　　　　　　　　　　94年度裁字第01051號
上　訴　人　甲○○
被 上訴 人　南投縣政府
代　表　人　乙○○
上列當事人間因就業服務法事件，上訴人對於中華民國93年1月7
日臺中高等行政法院92年度訴字第775號判決，提起上訴，本院
裁定如下：
　　主  文
上訴駁回。
上訴審訴訟費用由上訴人負擔。
　　理  由
一、按對於高等行政法院判決上訴，非以其違背法令為理由，不
    得為之，行政訴訟法第242條定有明文。是對於高等行政法
    院判決上訴，若未具體說明原判決違背何項法令、不適用或
    如何適用不當之具體情事，即非主張原判決違背法令以為上
    訴理由，其上訴不應准許。
二、本件上訴人未經申請許可，於91年5月25日非法容留他人合
    法聘僱泰國籍外國人KHOCHAI WIROT（護照號碼：K476976）
    、KHINGKHOONSAKHORN（護照號碼：N384343）、DUANGNAMON
     MAITREE（護照號碼：K498758）（僱主均為鈴鹿化工股份
    有限公司，均獲核准於南投縣南投市○○○路16號從事操作
    員工作）及BUNDI PRACHA（護照號碼：T457291，僱主為巨
    興製網企業有限公司，經核准於南投市○○○○○路9之1號
    從事操作員工作）（下稱ｋ君等四人），在南投市○○路55
    9巷之檳榔園從事檳榔種植工作。案經南投縣政府警察局南
    投分局於91年5月25日當場查獲，並於同年6月3日以投投警
    外字第0910009156號函移請被上訴人查處。被上訴人審查屬
    實，乃依就業服務法第44條及第63條第1項規定，裁處上訴
    人新台幣15萬元罰鍰。上訴人不服，循序提起行政訴訟，經
    原審駁回其訴，上訴人仍不服提起上訴。
二、上訴意旨略以：(一)本案外勞ｋ君等4人來台工作舉目無親與
    上訴人毗鄰居住，日日相見，私誼甚篤。案發當日為周六休
    息日，ｋ君等4人臨時起意要求上訴人帶至其所有之農場遊
    玩摘食水果，並好奇拿起鋤頭請教上訴人所僱臺灣工人如何
    種植檳榔樹，如同客人到家作客，隨手自發協助家務，絕非
    上訴人雇用容留ｋ君等4人從事工作。(二)警方就本案筆錄之
    製作、移送及採證照片之拍攝等不無重大瑕疵，尤其南投縣
    警察局南投分局南投派出所員警吳岳朋前後對上訴人作兩次
    內容完全不同之筆錄，第2次較為真實，該派出所竟不將完
    整含第2次筆錄隨案送被上訴人及法院審查，又該派出所所
    作ｋ君等4人之筆錄，因語言不通，竟一字不差，與經驗法
    則相違。原審僅以上揭之外勞筆錄及相片為依據，認無必要
    傳喚警員對質，有調查不翔實及認定事實不符之缺失云云。
    經核上訴意旨係就原審取捨證據、認定事實之職權行使，指
    摘其為不當，難認為對該部分高等行政法院判決之如何違背
    法令已有具體之指摘。依首揭說明，其上訴為不合法，應予
    駁回。
三、依行政訴訟法第249條第1項前段、第104條、民事訴訟法第
    95條、第78條，裁定如主文。
中    華    民    國    94    年    6     月    9     日
                  第五庭審判長法  官　趙　永　康
                              法  官　鄭　淑　貞
                              法  官　黃　淑　玲
                              法  官　侯　東　昇
                              法  官  林　文　舟
以  上  正  本  證  明  與  原  本  無  異
中    華    民    國    94    年    6    月    10     日
　　　　　　　　　　　　　　　書記官　王　褔　瀛
